臺灣桃園地方法院刑事判決　　　　　　　95年度易字第1644號
公　訴　人　台灣桃園地方法院檢察署檢察官
被　　　告　甲○○
　　　　　　　　　　（現另案於臺灣新竹戒治所強制戒治中）
上列被告因竊盜案件，經檢察官提起公訴（95年度偵字第15148
號）及移送併案審理（95年度偵字第23291 號），本院判決如下
：
    主  文
甲○○連續竊盜，處有期徒刑玖月；又竊盜，處有期徒刑肆月；
又竊盜，處有期徒刑月；又竊盜，處有期徒刑伍月。應執行有
期徒刑壹年陸月。
    事  實
一、甲○○前於民國九十三年間因搶奪案件，經本院於九十四年
    十月十九日以九十四年度訴字第一六０一號案件判處有期徒
    刑十月，緩刑五年，於九十四年十一月十五日確定；又於九
    十五年間因竊盜案件，經本院以九十五年度壢簡字第一二六
    號案件判處拘役五十九日確定（尚未執行）。
二、甲○○猶不知悔改，復基於意圖為自己不法所有之概括犯意
    ，於如附表編號一至四所示之時間、地點，趁謝楊美珠等人
    疏未注意之際，徒手竊取其等所有之行動電話（詳細行竊時
    間、地點、方式、被害人及所竊得之財物，均詳如附表編號
    一至四所示），而甲○○於得手後，旋持往大鴻通信廣場（
    位於桃園縣中壢市○○路一之二九號）或新禾通訊行（位於
    桃園縣中壢市○○路一三六號）出售予不知情店員（除附表
    編號四所示之行動電話以外），得款供己花用淨盡。嗣於九
    十五年六月二十七日十六時許，甲○○甫竊得林煌治所有之
    ＢＥＮＱ牌行動電話，騎乘機車行經桃園縣中壢市○○路與
    福德路口前，因形跡可疑而遭警盤查，當場自其身上起獲該
    具行動電話，並經警循線前往大鴻通信廣場、新禾通訊行清
    查，方查悉上情。
三、甲○○另基於意圖為自己不法所有之犯意，於九十五年七月
    二日十二時許，在桃園縣中壢市○○路附近某工地，見乙○○於工地內休息，疏未注意其放置在身旁物品之際，徒手竊
    取其所有之ＧＰＬＵＳ牌、ＥＶ五００型行動電話一具（內
    含門號0000000000號之ＳＩＭ卡一張），得手後
    將之持往新禾通訊行出售，得款新台幣（下同）一千五百元
    供己花用淨盡。
四、甲○○於九十五年七月五日十五時許，在桃園縣平鎮市○○○路三重宮地下室之老人會館，見戊○○○在該處打鼓娛樂
    ，疏未注意其放置在桌上物品之際，竟基於為自己不法所有
    之意圖，徒手竊取其所有之ＯＫＷＡＰ牌、Ｓ七六二型行動
    電話一具（序號為000000000000000號，內
    含門號0000000000號之ＳＩＭ卡一張），得手後
    將之持往新禾通訊行出售，得款六百元供己花用淨盡。
五、甲○○於九十五年七月十一日十二時許，在桃園縣中壢市○○○街二十四號前，見丙○○忙於店內工作，疏未注意放置
    在旁物品時，基於為自己不法所有之意圖，以徒手方式竊取
    丙○○所有、置於該處之易利信牌、Ｋ七五０Ｉ型行動電話
    一具（序號：000000000000000號，內含門
    號0000000000號之ＳＩＭ卡一張），得手後即持
    向位於桃園縣中壢市○○路一三六號之新禾通訊行，以四千
    元之代價販售予不知情店員，得款供己花用淨盡。
六、案經桃園縣政府警察局中壢分局報請臺灣桃園地方法院檢察
    署檢察官偵查起訴及移送併案審理。
    理  由
一、證據能力：
　　(一)按被告以外之人於審判外之言詞或書面陳述，除法律有規
　　　定者外，不得作為證據；被告以外之人於審判外之陳述，
  　　雖不符前四條之規定，而經當事人於審判程序同意作為證
    　據，法院審酌該言詞陳述或書面陳述作成時之情況，認為
      適當者，亦得為證據。當事人、代理人或辯護人於法院調
      查證據時，知有第一百五十九條第一項不得為證據之情形
      ，而未於言詞辯論終結前聲明異議者，視為有前項之同意
      ，刑事訴訟法第一百五十九條之五定有明文。
    (二)查本件被害人謝楊美珠、陳秀卿、丁○○、林煌治、乙○○、戊○○○、丙○○等人於警詢所為之指述，性質上均
      屬傳聞證據，亦未符合刑事訴訟法第一百五十九條之一到
      第一百五十九之四之傳聞例外規定，惟檢察官、被告對於
      上開被害人之警詢筆錄及卷附文書證據等證據之證據能力
      均表示無意見（見本院九十五年十二月六日準備程序筆錄
      ），嗣經本院於審理期日逐一提示並告以要旨，迄至言詞
      辯論終結前，檢察官、被告對該等筆錄內容均未聲明異議
      ，本院審酌上開被害人謝楊美珠、陳秀卿、丁○○、林煌
      治、乙○○、戊○○○、丙○○等人與被告素無怨隙，僅
      為單純之被害人，復無違法取證瑕疵存在，則渠等於案發
      後記憶猶新之情況下所為之言詞陳述，應無顯不可信之情
      形，引用渠等之上開言詞陳述作為證據應屬適當，依刑事
      訴訟法第一百五十九條之五規定，上開證據均有其證據能
      力。
二、訊據被告固不否認除附表編號四所示之行動電話外，確有於
    其餘附表各編號所示之時間持各該行動電話至大鴻通信廣場
    、新禾通訊行等地販售，惟矢口否認有何竊盜犯行，並辯稱
    ：如附表所示之行動電話，都是在中壢市中正公園向綽號「
    小光頭」、「小葉」之人購得，因家境需要才再轉賣，並非
    伊所竊取云云。經查：
    (一)證人謝楊美珠於警詢中證稱：其持用之行動電話（門號0
      000000000號）在九十五年五月至六月間，於中
      壢市土地公廟遭竊等語（見九十五年度核退字第一四二六
      號卷第二十七頁）；而證人陳秀卿則證稱：九十五年五月
      底在菜市場或廟裡失竊一具行動電話（門號000000
      0000等語（見同上卷第二十九頁）；證人丁○○於警
      詢中稱：九十五年六月二十五日十六時許，其所有之ＰＡ
      ＮＡＳＯＮＩＣ牌行動電話在桃園縣平鎮市○○路東安國
　　　中籃球場遭竊等語（見同上偵卷第五十三頁）；另證人林
　　　煌治於警詢時證稱：於九十五年六月二十七日十五時三十
  　　分許，將其所有之ＢＥＮＱ牌行動電話原本放置機車置物
    　箱內，其將機車停在桃園縣實踐路附近下車去買東西，回
      來就發現失竊等語（見九十五年度偵字第一五一四八號卷
      第十七頁至第十八頁），並有其出具之贓物領據一紙附卷
      可稽；又證人乙○○證稱：於九十五年七月二日十二時許
      ，在桃園縣中壢市○○路之建築工地進行裝潢，休息時將
      其所有之ＧＰＬＵＳ牌行動電話放在身旁，醒來就發現失
      竊等語（見偵卷第六十三頁）；而證人戊○○○則稱：九
      十五年七月五日十五時許，其所有之ＯＫＷＡＰ牌行動電
      話在桃園縣平鎮市○○○路三重宮內地下室老人會館遭竊
      等語（見同上偵卷第四十八頁）；證人丙○○證稱：於九
      十五年七月十一日十二時許，在桃園縣中壢市○○○街二
      十四號前發現其所有之易利信牌行動電話失竊等語（見偵
      卷第五十八頁）。而被告對於上開證人於警詢中所述失竊
      情形均無意見，衡以證人林煌治等人係因警方依據被告供
      述而前往大鴻通信廣場、新禾通訊行查出被告出面將行動
      電話出售時所簽寫之中古機回收買賣契約書、行動電話中
      古機買賣切結書，隨後逐一通知上開證人到派出所接受詢
      問，始道出失竊情形而對被告提出告訴，並非主動揭發等
      情，可知證人林煌治等人並非主動指訴被告之犯行，復佐
      以證人林煌治等人與被告素不相識，證人林煌治等人實無
      必要虛構前開情節誣攀被告，足見證人林煌治等人指稱其
      所有之行動電話於上開時、地遭竊，應屬真實。
    (二)再者，除證人林煌治所有之ＢＥＮＱ牌行動電話業據其領
      回外（見偵卷第二十頁），其餘行動電話均經被告以其名
      義出售予大鴻通信廣場、新禾通訊行等情，業據被告於本
      院審理時自承不諱，復有被告甲○○具名為「立約人」之
      中古機回收買賣契約書、行動電話中古機買賣切結書等資
      料附卷可證，堪認被告確實曾持如附表編號一至三、編號
      五至七所示之行動電話出售予他人，且被告所出售之行動
      電話確係他人失竊之贓物等事實，毋庸置疑。
    (三)而被告就如附表編號四所示之證人林煌治所有行動電話來
      源部分，初為警查獲時，被告於警詢、偵訊時稱：該ＢＥ
      ＮＱ牌行動電話係一名綽號「小光頭」之男子，委託其送
      修，但無法聯絡他出面說明，不知道去哪裡找小光頭，小
      光頭也沒說手機如何來云云（見偵卷第十一頁、第三十九
      頁）；後於本院審理時則改辯稱：是在為警查獲前二小時
      左右，在中原大學附近向一綽號「小葉」之人購得，伊原
      本在平鎮市雙連坡工地操作推土機整地，接到「小葉」電
      話才過去該處碰面云云（見本院九十五年十二月二十八日
      審理筆錄），是被告單就伊在九十五年六月二十七日為警
      查獲時所扣得如附表編號四所示之行動電話來源，前後所
      述已屬不一，是否屬實，並非無疑，況依證人林煌治所證
      述，該ＢＥＮＱ牌行動電話係九十五年六月二十七日十五
      時三十分許始遭竊，距離被告為警查獲之同日十六時許，
      不過短短三十分鐘，足見證人林煌治甫遭竊未幾，被告即
      為警查獲伊持有該具電話，則被告於本院審理時辯稱是二
      小時前向「小葉」購得或是「小光頭」委託伊送修云云，
　　　顯係虛構，而與事實不符，不足採信。
    (四)另被告就如附表編號一至三、五至七所示之行動電話來源
      ，被告均辯稱係在中正公園以五百元至一千元不等之價格
      向「小光頭」或「小葉」購得，因他們沒有身分證，所以
      才交給伊出售云云（見偵卷第四十六頁，本院九十五年十
      二月二十八日審理筆錄），然被告就其與綽號「小光頭」
      或「小葉」間如何決定買賣價格一節，初稱依新舊，如同
      樣新舊則以手機好壞來區分，至於手機好壞則以廠牌來區
      分云云，惟經本院質以「廠牌與好壞沒有關聯性」時，被
      告又改稱：以我跟他溝通說賣多少就賣多少，完全看雙方
      出價等語（見本院九十五年十二月二十八日審理筆錄），
      倘被告所辯為真，其與「小光頭」、「小葉」均非第一次
      交易或僅交易一次，就買賣行動電話過程中如何決定價格
      必有一定規則，焉可能忽而依據手機新舊、廠牌、好壞決
      定價格，忽而任由被告或對方開價？被告此部分所辯顯與
      常情有違。況且，依據上開中古機回收買賣契約書或行動
      電話中古機買賣切結書之記載，其中附表編號三、六、七
      所示之行動電話，被告持以販售之時間洽係在證人丁○○
      、戊○○○、丙○○證述失竊之時間當天，且僅相隔數小
      時，若非被告所竊取，焉能於遭竊未幾旋即取得而得出售
      ？綜上所述，被告所辯，無非事後卸責飾詞，不足採信
    (五)從而，本件事證明確，被告竊盜犯行均已經證明，應予依
      法論科。
三、查被告於行為後，刑法及刑法施行法部分條文業經修正公布
    ，並均於九十五年七月一日施行。修正後刑法第二條第一項
    之規定，係規範行為後法律變更所生新舊法律比較適用之準
    據法，於修正後刑法施行後，應適用修正後刑法第二條第一
    項規定之「從舊從輕」之原則為比較；修正後刑法第二條第
    二項，則為同條第一項之特別規定，於修正後刑法施行後，
    關於非拘束人身自由之保安處分，應依修正後刑法第二條第
    二項之規定，適用裁判時之法律。又修正後刑法第三十五條
    ，乃刑之重輕之法定次序與標準，應適用裁判時之修正後刑
    法第三十五條之規定。修正後刑法第二條第一項係採「從舊
    從輕」原則，適用最有利於行為人之法律。既曰法律，自較
    刑之範圍為廣；除法律有特別規定者（如修正後刑法第二條
    第二項非拘束人身自由之保安處分適用裁判時法，修正後刑
    法施行法第九條之三規定之情形），應依其規定；或事關執
    行之緩刑之宣告，或犯罪在刑法修正施行前，自首在刑法施
    行後之自首部分，或程序之規定（程序從新，如刑法第四十
    條沒收宣告之程序規定），應適用裁判時之修正後刑法之規
    定外；依修正後刑法第二條第一項比較時，應就罪刑有關之
    共犯、未遂犯、連續犯、牽連犯、結合犯以及累犯加重、自
    首減輕暨其他法定加減原因（如身分加減）與加減例等一切
    情形，綜其全部之結果而為比較後，予以整體適用，不能割
    裂而分別適用有利益之條文。關於易科罰金之折算標準、易
    服勞役之折算標準及期限、罰金與死刑是否併予執行、多數
    有期徒刑定應執行之刑時之最高刑期之限制等之修正，事涉
    行為人易刑折算標準金額之多寡與期限之長短及定執行刑時
    能否就罰金刑併予執行或有期徒刑定應執行之刑時最高度之
    限制，亦均屬依修正後刑法第二條第一項所應比較適用法律
    之範圍。拘束人身自由之保安處分，並非屬修正後刑法第二
    條第二項規定應適用裁判時法之範圍，除有特別規定者外，
    亦屬應依修正後刑法第二條第一項比較適用之法律；從刑附
    屬於主刑，除法律有特別規定者外，依主刑所適用之法律（
    以上參考最高法院九十五年五月二十三日刑事庭第八次會議
    決議及最高法院二十四年上字第四六三四號、二十四年上字
    第五二九二號、二十七年上字第二六一五號判例）。其次，
    法律有變更而須為新、舊法之比較以定其適用之目的，厥唯
    保障行為人之既有法律地位不致因法律之修正而惡化或受到
    更不利益之結果並兼謀行為人之利益，此為最高之價值，非
    必斤斤於法律體系適用之完整性，況或基於法規之性質，如
    程序性之法律、事涉執行之緩刑規定，依法理係均應適用新
    法，或因法律另有規定，如修正後刑法第二條第二項規定「
    非拘束人身自由之保安處分係適用裁判時之法律」，修正後
    刑法施行法第三條之一第二項規定「於九十四年一月七日刑
    法修正施行前犯併合處罰數罪中之一罪，且該數罪均符合第
    四十一條第一項得易科罰金之規定者，適用九十年一月四日
    修正之刑法第四十一條第二項規定」，即有此情形係一律適
    用行為時法之舊法，由是可見遇有法律修正而須選擇適用新
    法或舊法時，須依法規之性質或視法律是否另有規定決之，
    在選法適用時，本即寓有可據個別之特性而割裂分別適用新
    法或舊法之容許性，至數項經修正之法律須整體比較以同其
    新、舊法之適用俾維持法律體系之完整性，核係各該法律在
    適用上因具「依附及相互關聯」之特性使然，非屬新、舊法
    應比較利、弊藉資保障行為人之既有法律地位兼謀其利益之
    立法意旨所必然。準此以解，就罪、刑有關之規定諸如共犯
    、未遂犯、連續犯、牽連犯、結合犯以及累犯加重、自首減
    輕暨其他法定加減原因（如身分加減）與加減例等一切情形
    ，應綜其全部之結果而為比較後，予以整體適用，不能割裂
    而分別適用有利益之條文，固如前述，惟究其緣由，實係著
    眼於因各該規定皆涉及犯罪之態樣、階段、罪數、法定刑得
    或應否加、減暨加減之幅度，並進而影響法定刑或處斷刑之
    範圍，換言之，各該罪、刑之規定須經綜合考量整體適用後
    ，方能據以限定法定刑或處斷刑之範圍，嗣始得於該範圍內
    為一定刑之宣告，易詞以言，個別宣告刑雖屬單一之結論，
    然實係經綜合考量整體適用各相關罪、刑規定之所得，因之
    ，宣告刑所據以決定之各相關罪、刑規定，顯具適用上之「
    依附及相互關聯」之特性，自須同其新、舊法之適用，第查
    ，「易刑」或「定執行刑」係規範宣告刑得或應如何執行之
    法律，核屬為刑之宣告後始生應否適用問題之規定，非屬宣
    告刑所據以決定因而須先行確定如何適用新、舊之法規，依
    其性質，在未為刑之宣告前亦無可能確定應否適用而預先選
    定須適用新或舊法，復無此必要，不寧唯是，該規定所涵攝
    之「小前提」係「宣告刑」，猶與罪、刑規定涵攝之「小前
    提」為「歷史社會事實」迥異，職是，「易刑」及「定執行
    刑」之規定，不論涵攝之「小前提」、決定應否適用之階段
    及適用後所得之法律效果，與罪、刑之規定皆不相侔，與之
    顯不具適用上之「依附及相互關聯」之特性，依前述，要毋
    須與「罪、刑」之規定同其新、舊法之適用，自得秉其本身
    之性質而各據應涵攝之「小前提」為新、舊、利、弊之比較
    後個別定其法律之適用，尤應敘明。茲首就與本案有關且於
    為刑之宣告前須先行及連帶確定應如何適用之法律修正情形
    列述如下：
    (一)與罪、刑有關且須依修正後刑法第二條第一項規定為利、
      弊之比較以定如何適用之法律變更部分：
      (1)修正前刑法第三十三條第五款規定「罰金：（銀元）一
        元以上。」，復依罰金罰鍰提高標準條例第一條前段規
        定提高為十倍，折算新台幣為三十元；修正後刑法第三
        十三條第五款規定「罰金：新臺幣一千元以上，以百元
        計算之。」；次查，刑法分則各條文所定之罰金刑，其
        幣別原為「銀元」，又倘非屬七十二年六月二十六日至
        九十四年一月七日間新增或修正之條文，所定罰金數額
        並依罰金罰鍰提高標準條例第一條前段規定提高為十倍
        ，惟依九十五年六月十四日修正公布、同年七月一日施
        行之中華民國刑法施行法第一條之一：「中華民國九十
        四年一月七日刑法修正施行後，刑法分則編所定罰金之
        貨幣單位為新臺幣。九十四年一月七日刑法修正時，刑
        法分則編未修正之條文定有罰金者，自九十四年一月七
        日刑法修正施行後，就其所定數額提高為三十倍。但七
        十二年六月二十六日至九十四年一月七日新增或修正之
        條文，就其所定數額提高為三倍。」，現行刑法中，有
        關於罰金刑之計算單位及其最低度刑之規定已有修正，
        自屬法律變更。
　　　(2)修正前刑法第五十六條規定「連續數行為而犯同一罪名
 　　　 者，以一罪論。但得加重其刑至二分之一。」，修正後
        已將該條刪除，即改採一罪一罰之原則。
      (3)就罰金刑之加減例，修正前刑法第六十八條規定「拘役
        或罰金加減者，僅加減其最高度」，修正後刑法第六十
        七條則規定「有期徒刑或罰金加減者，其最高度及最低
        度同加減之」，並刪除第六十八條有關罰金刑加減之規
        定，進言之，經修正後，罰金之最低度刑亦在加減之列
        。
      (4)本件被告甲○○所為如附表編號一至四所示之行為，係
        犯刑法第三百二十條第一項之竊盜罪，法定刑為五年以
        有期徒刑、拘役或（銀元）五百元以下罰金，復非屬七
        十二年六月二十六日至九十四年一月七日間新增或修正
        之條文，是以依行為時法，法定罰金刑最高、低額各為
        新台幣一萬五千元、三十元，其先後四次犯行應依連續
        犯之規定以一罪論，並得加重罰金刑以外之其餘各法定
        刑至二分之一，因之，宣告刑最重為有期徒刑七年六月
        。其次，依裁判時法，法定罰金刑最高、低額分別為新
        台幣一萬五千元、一千元，其先後四次犯行固無連續犯
        之規定可引而得加重其刑，然應各別論罪，從而最重可
        宣告四個五年有期徒刑再併合處罰之。經比較之結果，
        修正後之規定顯非較修正前之規定對其有利，職是，依
        現行即修正後刑法第二條第一項前段規定，此部分自應
        整體適用修正前刑法之有關規定，合先敘明。
四、論罪科刑：
　　(一)核被告所為如附表編號一至四所示之行為，係犯刑法第三
  　　百二十條第一項之普通竊盜罪。又其先後四次竊盜犯行，
　    時間緊接，構成要件相同，顯係基於概括犯意反覆為之，
      應依修正前刑法第五十六條連續犯之規定以一罪論，並依
　　　法加重其刑，惟罰金刑部分僅就最高度加重之。至被告所
  　　為如附表編號一、二所示之竊盜行動電話之犯行，雖未據
    　公訴人起訴，然與起訴且經論罪部分，既有連續犯之裁判
      上一罪關係，自為起訴效力所及，本院應併予審理。
    (二)核被告於九十五年七月二日、五日、十一日所為犯行（如
      附表編號五、六、七所示），亦係犯刑法第三百二十條第
      一項之普通竊盜罪，且被告上開三次竊盜犯行，各別成罪
      ，應予分論併罰。
    (三)至被告上述如附表編號一至七所示之竊盜犯行，因其中九
      十五年五月起至六月二十七日該部分竊盜行為（即如附表
      編號一至四所示），發生在新法施行前者，新法施行後，
      就該部分固應適用最有利於被告之法律，但被告九十五年
      七月二日、五日、十一日之行為，則係在新法施行後，當
      無法與前開九十五年六月三十日以前竊盜行為論以連續犯
      ，此有最高法院九十五年五月二十三日刑事庭第八次會議
      決議可資參照，應予分論併罰。
    (四)爰審酌被告前已因犯與本案類似情形之竊盜犯行，而經本
      院以九十五年度壢簡字第一二六號判決判處拘役五十九日
      確定等情，此有台灣高等法院被告前案紀錄表、該刑事判
      決正本附卷可證，惟被告猶不知所悔改，正值青壯年，不
      思合法途徑獲得財物，竟僅因缺錢花用，即竊取他人財物
      ，其行為至有不當，犯後復矢口否認犯行，企圖卸責諉過
      ，態度不佳，惟本件係徒手竊取、所竊得之財物價值非鉅
      （詳如附表各編號所示），並審酌被告之品行、智識、動
      機、犯罪手段未傷及他人等一切情狀狀，分別量處如主文
      所示之刑，以示懲儆。次按刑法第五十一條有關數罪併罰
      定執行刑之規定同經修正，本件被告應分論併罰之數罪中
      既有部分係在刑法修正施行之前所為（如附表一所示），
      因之，於定執行刑之際亦應為法規利、弊之比較。茲修正
      前刑法第五十一條第五款係規定「宣告多數有期徒刑者，
      於各刑中之最長期以上，各刑合併之刑期以下，定其刑期
      ，但不得逾二十年」，然修正後則規定「宣告多數有期徒
      刑者，於各刑中之最長期以上，各刑合併之刑期以下，定
      其刑期。但不得逾三十年」，本件係分別宣告有期徒刑九
      月、四月、三月、五月，是不論依修正前、後之規定，對
      被告核無有利、不利之別，依修正後刑法第二條第一項前
      段規定，爰依修正前刑法第五十一條第五款規定定其應執
      行刑，且因數罪併罰中之一罪，依刑法規定得易科罰金，
      若因與不得易科之他罪併合處罰結果而不得易科罰金時，
      原可易科部分所處之刑，自亦無庸為易科折算標準之記載
      （大法官會議釋字第一四四號解釋意旨參照），附此敘明
      。
五、據上論斷，應依刑事訴訟法第二百九十九條第一項前段，修
    正後刑法第二條第一項前段，刑法第三百二十條第一項，修
    正前刑法第五十六條、第五十一條第五款，刑法施行法第一
    條之一第一項、第二項前段，罰金罰鍰提高標準條例第一條
    前段，判決如主文。
本案經檢察官郝中興到庭執行職務。
中　　華　　民　　國　　96　　年　　1 　　月　　11　　日
                  台灣桃園地方法院刑事第十一庭
                         審判長法  官   蔡榮澤
                               法  官   蕭世昌
                               法　官　何俏美
以上正本證明與原本無異。
如不服本判決，應於送達後10日內，向本院提出上訴狀。
                               書記官  陳淑瓊
中　　華　　民　　國　　96　　年　　1 　　月　　22　　日
┌─┬────┬────┬────────┬─────┐
│編│犯罪時間│犯罪地點│被害人及犯罪方法│竊得之財物│
│號│        │        │                │（新台幣）│
├─┼────┼────┼────────┼─────┤
│一│95年5、6│桃園縣中│甲○○趁謝楊美珠│MOTO牌、V1│
│  │月間    │壢市土地│未注意之際，徒手│77型銀色行│
│  │        │公廟    │竊取其所有MOTO牌│動電話1 具│
│  │        │        │、V177型銀色行動│（序號3572│
│  │        │        │電話1 具，旋於95│0000000000│
│  │        │        │年6 月3 日以700 │，內含門號│
│  │        │        │元價格出售予不知│0000000000│
│  │        │        │情之大鴻通信廣場│號之SIM 卡│
│  │        │        │店員            │1 張）    │
├─┼────┼────┼────────┼─────┤
│二│95年5 月│桃園縣區│甲○○趁陳秀卿未│NOKIA 牌、│
│  │底左右  │內之菜市│注意之際，徒手竊│6101型黑色│
│  │        │場或廟裡│取其所有之NOKIA │行動電話1 │
│  │        │        │牌6101型黑色行動│具（序號35│
│  │        │        │電話1 具，旋於95│0000000000│
│  │        │        │年6 月5 日以2500│410 ，內含│
│  │        │        │元價格出售予不知│門號093228│
│  │        │        │情之大鴻通信廣場│2716號之SI│
│  │        │        │店員            │M 卡1 張）│
├─┼────┼────┼────────┼─────┤
│三│95年6 月│桃園縣平│甲○○趁丁○○於│PANASONIC │
│  │25日16時│鎮市平東│籃球場上打球，未│牌、X400型│
│  │        │路東安國│注意其放置在籃球│行動電話1 │
│  │        │中籃球場│架物品之際，徒手│具（序號35│
│  │        │籃球架下│竊取其所有之PANA│0000000000│
│  │        │        │SONIC 牌X400型行│393 ，內含│
│  │        │        │動電話1 具，旋於│門號097224│
│  │        │        │95年6 月25日19時│0151號之SI│
│  │        │        │50分許以1000元價│M 卡1 張）│
│  │        │        │格出售予不知情之│，價值約  │
│  │        │        │新禾通訊行店員  │5000元    │
│  │        │        │                │          │
├─┼────┼────┼────────┼─────┤
│四│95年6 月│桃園縣中│甲○○趁林煌治下│BENQ牌、S │
│  │27日15時│壢市實踐│車購物之際，徒手│700 型行動│
│  │30分許  │路附近  │竊取其所有、放置│電話1 具（│
│  │        │        │在機車置物箱內之│內含門號09│
│  │        │        │BENQ牌S700型行動│00000000號│
│  │        │        │電話1 具；旋於95│之SIM 卡1 │
│  │        │        │年6 月27日16時許│張），價值│
│  │        │        │，為警在桃園縣中│約6500元  │
│  │        │        │壢市○○路與福德│          │
│  │        │        │路口查獲        │          │
├─┼────┼────┼────────┼─────┤
│五│95年7 月│桃園縣中│甲○○趁乙○○於│GPLUS 牌、│
│  │2 日中午│壢市中美│工地內休息，未注│EV500 型行│
│  │12時    │路某工地│意其放置在旁物品│動電話1 具│
│  │        │        │之際，徒手竊取其│（序號3586│
│  │        │        │所有之GPLUS 牌EV│0000000000│
│  │        │        │500型行動電話1具│3 ，內含門│
│  │        │        │，旋於95年7 月13│號00000000│
│  │        │        │日12時45分許以15│23號之SIM │
│  │        │        │00元價格出售予不│卡1 張），│
│  │        │        │知情之新禾通訊行│價值約6000│
│  │        │        │店員            │元        │
├─┼────┼────┼────────┼─────┤
│六│95年7 月│桃園縣平│甲○○趁戊○○○│OKWAP 牌、│
│  │5 日15時│鎮市振興│於老人會館內打鼓│S762型行動│
│  │許      │西路三重│，未注意其放置在│電話1 具（│
│  │        │宮地下室│桌上物品之際，徒│序號352725│
│  │        │之老人會│手竊取其所有之  │000000000 │
│  │        │館內    │OKWAP 牌S762型行│，內含門號│
│  │        │        │動電話1 具，旋於│0000000000│
│  │        │        │95年7 月5 日17時│號之SIM 卡│
│  │        │        │許以600 元價格出│1 張），價│
│  │        │        │售予不知情之新禾│值約3000元│
│  │        │        │通訊行店員      │          │
├─┼────┼────┼────────┼─────┤
│七│95年7 月│桃園縣中│甲○○趁丙○○於│易利信牌、│
│  │11日12時│壢市慈惠│上開地點，未注意│K750I 型行│
│  │        │三街24號│其放置在桌上物品│動電話1 具│
│  │        │前      │之際，徒手竊取其│（序號3565│
│  │        │        │所有之易利信牌  │0000000000│
│  │        │        │K750I型行動電話1│7 ，內含門│
│  │        │        │具，旋於95年7 月│號00000000│
│  │        │        │11日17時0 分許以│18號之SIM │
│  │        │        │4000元價格出售予│卡1 張），│
│  │        │        │不知情之新禾通訊│價值約    │
│  │        │        │行店員          │15000元   │
└─┴────┴────┴────────┴─────┘
附論罪科刑依據之法條：
中華民國刑法第320條
意圖為自己或第三人不法之所有，而竊取他人之動產者，為竊盜
罪，處5 年以下有期徒刑、拘役或5 百元以下罰金。
意圖為自己或第三人不法之利益，而竊佔他人之不動產者，依前
項之規定處斷。
前二項之未遂犯罰之。
